【裁判字號】    97,訴緝,272
【裁判日期】    980119
【裁判案由】    毒品危害防制條例
【裁判全文】
臺灣板橋地方法院刑事判決             97年度訴緝字第272號
公  訴  人  臺灣板橋地方法院檢察署檢察官
被      告  甲○○
                    （現於臺灣宜蘭監獄執行中）
上列被告因違反毒品危害防制條例案件，經檢察官提起公訴（96
年度毒偵字第9526號），本院於準備程序進行中，被告就被訴之
事實為有罪之陳述，經告知被告簡式審判程序之旨，並聽取當事
人之意見後，嗣經本院合議庭裁定進行簡式審判程序，判決如下
：
    主  文
甲○○施用第一級毒品，累犯，處有期徒刑拾月；又施用第二級
毒品，累犯，處有期徒刑柒月；應執行有期徒刑壹年貳月。
    事  實
一、甲○○前於民國（下同）88年間因施用毒品案件，經本院以
    88年度毒聲字第5008號裁定送觀察、勒戒後，認無繼續施用
    毒品之傾向，經臺灣板橋地方法院檢察署檢察官於89年9 月
    14日以88年度偵字第14910 號為不起訴處分確定；又於90年
    間因施用毒品案件，經本院以90年度毒聲字第775 號裁定送
    觀察、勒戒後，認有繼續施用毒品之傾向，再經同院以90年
    度毒聲字第2290號裁定令入戒治處所施以強制戒治，並經臺
    灣板橋地方法院檢察署檢察官聲請簡易判決處刑，其中強制
    戒治部分於91年6 月5 日期滿執行完畢，聲請簡易判決處刑
    部分則經同院於90年8 月14日以90年度板簡字第1256號判處
    有期徒刑6 月確定，於91年12月5 日執行完畢。又於93年間
    因施用毒品案件，經本院分別判處有期徒刑10月、7 月，應
    執行有期徒刑1 年4 月確定；又於94年間因施用毒品案件，
    經本院分別判處有期徒刑7 月、3 月，應執行有期徒刑9 月
    確定，上開兩案罪刑，經入監執行後於95年9 月7 日假釋出
    監並付保護管束（嗣經撤銷假釋，於96年12月22日又入監執
    行殘刑4 月又25日，現尚執行中）。猶不知悔改，竟又基於
    施用第一毒品海洛因之犯意，於96年11月19日，在臺北縣新
    莊市○○路781 之3 號2 樓將第一級毒品海洛因摻入礦泉水
    後，再以注射針筒注射手臂之方式（注射針筒於注射完畢後
    即丟棄而滅失），施用第一級毒品海洛因1 次（起訴書略載
    為96年11月20日為警採集尿液時起回溯26小時內之某時許，
    在不詳地點，以不詳方式，施用第一級毒品海洛因1 次）；
    又另行基於施用第二級毒品甲基安非他命之犯意，於同日在
    上址，將第二級毒品甲基安非他命置放吸食器內，以火燒烤
    後，再施用所冒出霧化含有甲基安非他命成分之氣體，以此
    方式施用第二級毒品甲基安非他命1 次。嗣於96年11月20日
    下午5 時30分許，經警員徵得在場人甲○○及其友人何永碧
    、曾國聖（起訴書誤載為曾國盛，2 人均另案由臺灣板橋地
    方法院檢察署檢察官偵辦中）等人之同意而進入臺北縣新莊
    市○○路781 之3 號2 樓執行搜索當場查獲，並扣得非其所
    有而係同時被查獲之曾國聖所有之吸食器1 組及安非他命殘
    渣袋4個，並經採集其尿液送鑑後而查悉上情。
二、案經臺北縣政府警察局新莊分局報請臺灣板橋地方法院檢察
    署檢察官偵查起訴。
    理  由
一、按除被告所犯為死刑、無期徒刑、最輕本刑為三年以上有期
    徒刑之罪或高等法院管轄第一審案件者外，於第一次審判期
    日前之準備程序進行中，被告先就被訴事實為有罪之陳述時
    ，審判長得告知被告簡式審判程序之旨，並聽取當事人、代
    理人、辯護人及輔佐人之意見後，裁定進行簡式審判程序，
    刑事訴訟法第273 條之1 第1 項定有明文。經核本件被告甲
    ○○所犯係死刑、無期徒刑、最輕本刑為三年以上有期徒刑
    以外之罪，其於準備程序中就被訴事實為有罪之陳述，經法
    官告知簡式審判程序之旨，並聽取公訴人及被告之意見後，
    本院合議庭認宜進行簡式審判程序，爰依上揭規定合議裁定
    由受命法官獨任進行簡式審判程序，合先敘明。
二、上揭事實，業據被告甲○○於警詢（冒用陳忠豪之名義應訊
    ，此部分由臺灣板橋地方法院檢察署檢察官偵辦）及本院準
    備程序與審理時供承不諱，且被告為警查獲時所採集之尿液
    ，經送請檢驗之結果，呈鴉片類及安非他命類陽性反應，有
    臺灣檢驗科技股份有限公司出具之濫用藥物尿液檢驗報告乙
    份附卷可稽（見偵查卷第47頁）。是被告自白其施用第一級
    毒品海洛因及第二級毒品安非他命應與事實相符，堪予採信
    。又被告前因施用毒品案件，經本院以88年度毒聲字第5008
     號 裁定送觀察、勒戒後，認無繼續施用毒品之傾向，經臺
    灣板橋地方法院檢察署檢察官於89年9 月14日以88年度偵字
    第14910 號為不起訴處分確定；又於90年間因施用毒品案件
    ，經本院以90年度毒聲字第775 號裁定送觀察、勒戒後，認
    有繼續施用毒品之傾向，再經同院以90年度毒聲字第2290號
    裁定令入戒治處所施以強制戒治，並經臺灣板橋地方法院檢
    察署檢察官聲請簡易判決處刑，其中強制戒治部分於91年6
    月5 日期滿執行完畢；又分別於93年及94年間因施用毒品案
    件，現尚執行其撤銷假釋後之殘刑等情，有臺灣高等法院被
    告前案紀錄表附卷可按。從而，被告復於96年11月19日施用
    第一級毒品海洛因及第二級毒品安非他命，顯係在觀察、勒
    戒執行完畢釋放後5 年內再犯毒品危害防制條例第10條之罪
    ，是本件罪證明確，其犯行堪予認定，應予依法論科。
三、查海洛因與安非他命依其成癮性、濫用性及對社會危害性之
    程度，已分別為毒品危害防制條例第2 條第2 項第1 款、第
    2 款所規定之第一級、第二級毒品。又被告持有海洛因、安
    非他命之低度行為，應分別為其施用海洛因、安非他命之高
    度行為所吸收，不另論罪。故核被告甲○○所為，係犯毒品
    危害防制條例第10條第1 項、第2 項之施用第一級毒品及第
    二級毒品之罪。再被告所犯上開2 罪間，犯意各別，構成要
    件互異，應予分論併罰。末查；被告有如事實欄所載徒刑執
    行之情形，有臺灣高等法院被告前案紀錄表在卷可徵。其於
    有期徒刑執行完畢後，5 年內故意再犯本件有期徒刑以上刑
    之2 罪，均為累犯，皆應依法各加重其刑。爰審酌被告前已
    因施用毒品經觀察、勒戒、強制戒治後而獲不起訴處分之寬
    典，猶應知所惕勵，對於施用毒品之違法性及可罰性，應有
    明確而強烈之認識，詎猶不知悛悔，復行施用海洛因及安非
    他命，戕害自己之身心健康，兼衡其智識程度、犯罪動機、
    目的及犯罪後自承施用毒品犯行，犯後態度良好等一切情狀
    ，分別量處如主文所示之刑，並依法定其應執行之刑，以資
    懲儆。至扣案之吸食器1 組及安非他命殘渣袋4 個，並非被
    告所有而係同時被查獲之曾國聖所有之物，此據被告供述在
    卷，且亦無其他證據可資證明確係被告所有，自無從於本案
    中宣告沒收，附此說明。
據上論斷，應依刑事訴訟法第273 條之1 第1 項、第299 條第1
項前段，毒品危害防制條例第10條第1 項、第2 項，刑法第11條
前段、第47條第1項、第51條第5款，判決如主文。
本案經檢察官藍海凝到庭執行職務
中    華    民    國    98    年    1     月    19    日
                    刑事第五庭  法  官  潘  長  生
以上正本證明與原本無異。
如不服本判決，應於判決送達後10日內，向本院提出上訴書狀，
且上訴書狀應敘述具體理由，而上訴書狀未敘述上訴理由者，應
於上訴期間（即自收受判決書之翌日起算10日）屆滿後20日內補
提理由書。
                                書記官  陳  金  鳳
中    華    民    國    98    年    1     月    19    日
附錄本案論罪科刑法條全文：
毒品危害防制條例第10條
施用第一級毒品者，處六月以上五年以下有期徒刑。
施用第二級毒品者，處三年以下有期徒刑。


司法院資訊處製作；財團法人民間司法改革基金會備份。
